【裁判字號】    90,上易,1970
【裁判日期】    901102
【裁判案由】    恐嚇取財
【裁判全文】
臺灣高等法院臺中分院刑事判決                    九十年度上易字第一九七號
    上  訴  人
    即  被  告  乙○○
右上訴人因恐嚇取財等案件，不服臺灣臺中地方法院中華民國九十年七月二十五日第
一審判決（民國九十年度訴字第九六七號，起訴案號：臺灣臺中地方法院檢察署民國
九十年度偵字第五三八七號），提起上訴，本院判決如左：
    主  文
上訴駁回。
    事實及理由
一、本案關於上訴人即被告（以下簡稱被告）乙○○部分，經本院審理結果，認第一
    審判決該部分之認事用法及量刑均無不當，應予維持，並引用第一審判決書該部
    分記載之事實、證據及理由（如附件）。
二、被告於本院未提出其他有利之證據及辯解，其上訴意旨徒以其就本案之事實並不
    知情云云而執以指摘原判決該部分不當，為無理由，應予駁回。
三、被告經合法傳喚，無正當理由不到庭，爰不待其陳述逕行判決，附此敘明。
四、據上論斷，應依刑事訴訟法第三百七十一條、第三百七十三條、第三百六十八條
    判決如主文。
本案經檢察官丁○○到庭執行職務。
中       華       民       國   九  十    年    十一     月     一      日
                                臺灣高等法院臺中分院刑事第十庭
                                      審判長法  官  林  照  明
                                            法  官  蕭  廣  政
                                            法  官  李  寶  堂
右正本證明與原本無異。
不得上訴。
                                            書記官  許  哲  禎
中       華       民       國   九  十    年    十一     月     二      日
                                                                        Ｋ
附件：
臺灣臺中地方法院刑事判決                            九十年度訴字第九六七號
    公  訴  人  臺灣臺中地方法院檢察署檢察官
    被      告  乙○○  男三十歲（民國○○年○月○○○日生）
                        住台中縣烏日鄉○○村○○街四十二巷卅九號
                        身分證統一編號：Ｈ一二一九四七四號
                甲○○  男四十二歲（民國○○○年○○月○○日生）
              住台中市○區○○里○○街廿巷三號
                        身分證統一編號：Ｍ一二九三二八六號
右列被告等因恐嚇取財等案件，經檢察官提起公訴（九十年度偵字第五三八七號），
本院判決如左：
    主  文
乙○○共同意圖為自己不法之所有，以恐嚇使人將本人之物交付，未遂，處有期徒刑
捌月。
甲○○共同意圖為自己不法之所有，以恐嚇使人將本人之物交付，未遂，累犯，處有
期徒刑壹年。
    事  實
一、甲○○前於民國八十四年間因竊盜案件，經本院判處有期徒刑三年確定，於八十
    六年十月二十六日執行完畢，猶不知悔改，與楊鴻民（經臺灣臺中地方法院檢察
    署檢察官移送本院另案併案審理）基於共同意圖為自己不法所有之犯意聯絡，於
    九十年三月十七日十二時許，在台中市○○區○○路三段三十號前，竊取丙○○
    所有車牌號碼Ｂ二─五一八一號自用小客車，得手後，於同年月十九日十六時許
    ，由甲○○打電話給丙○○恐嚇需交付新台幣（以下同）八萬元，否則即將該自
    用小客車解體，丙○○同意付款後，甲○○即於同日下午十七時許打電話邀亦具
    有恐嚇取財不法所有意圖犯意聯絡之乙○○同往取款，並駕駛Ｒ六─六七四七號
    自用小客車至台中市○○路載乙○○，二人旋即出發前往取款，途中甲○○再以
    楊鴻民所交付之行動電話與丙○○聯絡，多次更改交款地點，經丙○○於電話中
    與甲○○討價還價後，甲○○同意將贖車之金額降為六萬元，並確定交款之地點
    為台中市○○路、漢口路口，甲○○、乙○○二人於同日二十一時三十分許抵達
    約定之上揭交款地點後，見丙○○搭乘計程車前來，即由乙○○下車前往丙○○
    所搭乘之計程車內取款，甲○○則駕駛原車離去，嗣因丙○○未見到其所失竊之
    Ｂ二─五一八一號自用小客車而不願付款，並報警逮獲乙○○，始未得逞。後經
    乙○○配合聯絡甲○○後，得知丙○○所失竊之上揭車輛停放在台中市○○區○○路、四川東街口「大仁國小」附近，經警帶同乙○○前往重慶路、四川東街口
    取車時，乙○○發現甲○○駕駛Ｒ六─六七四七號自用小客車在附近徘徊而告知
    警員，後於同日二十二時五十分許，在台中市○○路、西屯路口經警再查獲甲○○。
二、案經台中市警察局第五分局報請臺灣臺中地方法院檢察署檢察官偵查起訴。
    理  由
一、右揭犯罪事實，業據被告乙○○於警訊及本院審理中坦承不諱，被告甲○○則矢
    口否認有竊盜、恐嚇取財之犯行，並辯稱：並未偷車，是楊鴻民囑伊找個人過去
    拿車款，並說已與車主聯絡好，只要約時間、地點即可，只知是拿車款，其餘事
    項均不知道云云。惟查，右揭犯罪事實業據被告乙○○於警訊中供承：「．．．
    十九日下午十七時（甲○○）打電話找我，然後到中市○○路載我，於車上告知
    他手上有一部行竊來的汽車，已和被害人聯絡好，要被害人到指定地點付贖款才
    交還車輛，我和他前去，收取到，可以分得新台幣三千元得利好處」、「我沒有
    參與偷車，但甲○○僅於三月十九日下午十七時告訴我他要向被害人勒索六萬元
    之贖車，並帶我前往收款」甚詳，嗣於偵查中亦表示就恐嚇取財之犯行認罪，於
    本院審理中，先則辯稱被告甲○○僅告知係去拿車款，嗣經隔離訊問後，因被告
    乙○○供稱：被告甲○○之前開修車廠，所述之車款係修車款云云，與被告甲○○供稱係以賣茶葉及運動器材為業，不會修車，亦未告知被告乙○○所稱「車款
    」係修車款等語，二人所述相互齟齬，被告乙○○始俯首承認其於警訊中前開所
    述各節方屬真實，並供承在車上有聽到被告甲○○向被害人開價八萬元，後降為
    六萬元等語，參諸被告二人前往向被害人丙○○取款之途中，被告甲○○一再以
    電話與被害人丙○○更改取款地點，並於電話中討價還價，最後才確定贖款之金
    額為六萬元及交款之地點為台中市○○路、漢口路口等情，亦據被告乙○○供承
    在卷，核與被害人丙○○指訴之情節相符，被告欲向被害人丙○○拿取之款項，
    如係有正當原因之款項，儘可約定於公共場所泰然收取款項，何需一再更改交款
    地點？又被告乙○○係於登上被害人丙○○所搭乘之計程車欲取贖款時，為被害
    人報警查獲，再經被告乙○○應被害人及警員之要求而配合向被告甲○○騙稱已
    取得款項，始自被告甲○○處問出被害人遭竊車輛之停放地點，進而在被害人車
    輛停放處附近查獲被告甲○○，亦據被告乙○○供述、被害人丙○○指訴相符，
    被告甲○○如非與楊鴻民基於共同竊車以恐嚇取財之犯意聯絡，而分別分擔竊車
    及恐嚇取財之部分行為，絕無從知悉被害人遭竊車輛之確實停放地點，顯見被告
    甲○○與楊鴻民間確有竊車以恐嚇取財之犯意聯絡，並有分擔部分之犯行無訛，
    雖被告甲○○另辯稱係因被告乙○○告知已為警查獲，經其轉告楊鴻民，方由楊
    鴻民告知車輛停放地點云云，然被告乙○○並未告知被告甲○○其已為警查獲乙
    事，亦據被告乙○○於偵查中即已供述甚明，被告甲○○所辯，要係卸責之詞，
    不足採信。本件事證明確，被告右揭犯行洵足認定。
二、核被告甲○○所為，係犯刑法第三百二十條第一項之竊盜罪、第三百四十六條第
    三項、第一項之恐嚇取財未遂罪，被告乙○○所為，則係犯同法第三百四十六條
    第三項、第一項之恐嚇取財未遂罪。被告乙○○與甲○○二人間就所犯恐嚇取財
    未遂罪部分、被告甲○○與楊鴻民就前開所犯竊盜與恐嚇取財未遂二罪間，分別
    有犯意之聯絡及行為之分擔，均為共同正犯。被告甲○○所犯前開竊盜罪與恐嚇
    取財未遂罪間，有手段、目的之牽連關係，為牽連犯，應從一重依恐嚇取財未遂
    罪論處。又被告甲○○前於八十四年間因竊盜案件，經本院判處有期徒刑三年確
    定，於八十六年十月二十六日執行完畢，有臺灣高等法院被告全國前案紀錄表及
    臺灣臺中地方法院檢察刑案資料查註紀錄表在卷可按，其於有期徒刑執行完畢後
    ，五年以內再犯本件有期徒刑以上之罪，為累犯，應依刑法第四十七條之規定，
    加重其刑。再被告二人恐嚇取財之犯行因被害人未交付財物，而屬未遂，故依刑
    法第二十六條前段之規定，減輕其刑，就被告甲○○部分，並先加後減之。爰審
    酌被告甲○○以竊車進而向被害人恐嚇取財之方式，圖謀自身之不法利益，嚴重
    影響社會治安，被告乙○○明知被告甲○○係以竊得知贓車向被害人恐嚇取財，
    為圖私利，竟仍共同分擔恐嚇取財之犯行，惡性亦非輕，被告二人犯罪之動機、
    目的、手段、及被告二人涉案之程度尚有深淺之分，並被告乙○○為警查獲後尚
    配合查緝共犯，犯後復坦承犯行，態度尚稱良好，被告甲○○則仍飾詞狡辯，毫
    無悛悔之心等一切情狀，分別量處如主文所示之刑。
據上論斷，應依刑事訴訟法第二百九十九條第一項前段，刑法第二十八條、第三百二
十條第一項、第三百四十六條第三項、第一項、第五十五條、第二十六條前段、第四
十七條，罰金罰鍰提高標準條例第一條前段，判決如主文。
中      華      民      國      九十      年      七    月    二十五    日
                                臺灣臺中地方法院刑事第二庭
                                    法  官  呂  麗  玉
如不服本判決，應於判決送達後十日內向本院提出上訴狀，上訴於臺灣高等法院臺中
分院( 須附繕本 )。
刑法第三百二十條第一項
意圖為自己或第三人不法之所有，而竊取他人之動產者，為竊盜罪，處五年以下有期
徒刑、拘役或五百元以下罰金。
意圖為自己或第三人不法之利益，而竊佔他人之不動產者，依前項之規定處斷。
前二項之未遂犯罰之。
刑法第三百四十六條第三項、第一項
意圖為自己或第三人不法之所有，以恐嚇使人將本人或第三人之物交付者，處六月以
上五年以下有期徒刑，得併科一千元以下罰金。
以前項方法得財產上不法之利益，或使第三人得之者，亦同
前二項之未遂犯罰之。


司法院資訊處製作；財團法人民間司法改革基金會備份。
